---
title: Résultats de la mesure du comportement physique
output: 
  html_document:
    theme: cosmo
    toc: yes
    toc_depth: 2
    toc_float: yes
    number_sections: yes
    df_print: paged
toc-title: "Sommaire"
params:
  assessor_title: NA
  assessor_name: NA
  assessor_surname: NA
  patient_title: NA
  patient_name: NA
  patient_surname: NA
  sex: NA
  age: NA
  weight: NA
  epoch: NA
  start_date: NA
  end_date: NA
  device: NA
  position: NA
  side: NA
  sampling_rate: NA
  filter: NA
  start_day_analysis: NA
  end_day_analysis: NA
  axis_weartime: NA
  frame_size: NA
  allowanceFrame_size: NA
  streamFrame_size: NA
  equation_mets: NA
  bmr_kcal_d: NA
  axis_sed: NA
  axis_mvpa: NA
  sed_cutpoint: NA
  mpa_cutpoint: NA
  vpa_cutpoint: NA
  minimum_wear_time_for_analysis: NA
  results_by_day: NA
  results_summary_means: NA
  results_summary_medians: NA
  mvpa_lines: NA
  sed_lines: NA
  ratio_lines: NA
  df_with_computed_metrics: NA
  mean_breaks_sed: NA
  p_breaks_sed: NA
  p_alpha_sed: NA 
  p_MBD_sed: NA
  p_UBD_sed: NA 
  p_gini_sed: NA
  mean_breaks_pa: NA
  p_breaks_pa: NA 
  p_alpha_pa: NA
  p_MBD_pa: NA
  p_UBD_pa: NA
  p_gini_pa: NA
  rendered_by_shiny: FALSE
  geometry: "left=2cm, right=2cm, top=1cm, bottom=1cm"

---

```{css, echo=FALSE}
.title {
  font-weight: bold;
}


h1 {
  font-size: 25px;
  font-weight: bold;
}
h2 {
  font-size: 23px;
  font-weight: bold;
}
h3 {
  font-size: 23px;
}
p.caption {
  color: #777;
  margin-top: 10px;
}
p code {
  white-space: inherit;
}
pre {
  word-break: normal;
  word-wrap: normal;
}
pre code {
  white-space: inherit;
}
```
```{r setup, include=FALSE, warning=FALSE, message=FALSE}
knitr::opts_chunk$set(echo = TRUE, message=FALSE, warning=FALSE, echo = FALSE)
library(magrittr)
library(ggplot2)
library(patchwork)

df1_means <- params$results_summary_means
df1_medians <- params$results_summary_medians
df2 <- params$results_by_day

sex <- ifelse(params$sex == "male", "masculin", 
              ifelse(params$sex == "female", "féminin",
                     "non défini"))
position <- ifelse(params$position == "hip", "hanche", 
              ifelse(params$position == "wrist", "poignet",
                     ifelse(params$position == "thigh", "cuisse",
                            ifelse(params$position == "ankle", "cheville", "NA"))))

side <- ifelse(params$side == "right", "droit", 
              ifelse(params$side == "left", "gauche",
                     "non défini"))

axis_weartime <- ifelse(params$axis_weartime == "vertical axis", "l'axe vertical", 
              ifelse(params$axis_weartime == "vector magnitude", "le vecteur magnitude",
                     "non défini"))

axis_mvpa <- ifelse(params$axis_mvpa == "vertical axis", "axe vertical", 
              ifelse(params$axis_mvpa == "vector magnitude", "vecteur magnitude",
                     "non défini"))

axis_mvpa_graph <- ifelse(params$axis_mvpa == "vertical axis", "axis1", 
              ifelse(params$axis_mvpa == "vector magnitude", "vm",
                     "na"))

height_factor1 = nlevels(as.factor(params$df_with_computed_metrics$date)) * 0.75
height_factor1 <- ifelse(height_factor1 <= 6, nlevels(as.factor(params$df_with_computed_metrics$date)) * 0.9, height_factor1)
height_factor2 = params$results_summary_means$valid_days * 0.75
height_factor2 <- ifelse(height_factor2 <= 6, nlevels(as.factor(params$df_with_computed_metrics$date)) * 0.9, height_factor2)

options("scipen"=100, "digits"=4)
```

# Informations
<hr>

**Patient :** `r params$patient_surname` `r params$patient_name`  | **Date :**  `r Sys.Date()` | **Évaluateur :** `r params$assessor_surname` `r params$assessor_name`

**Age :** `r params$age` ans | **Sexe :**  `r sex` | **Masse :** `r params$weight` kg | **Période de mesure :** `r format(params$start_date, "%d/%m/%Y %H:%M:%S")` au `r format(params$end_date, "%d/%m/%Y %H:%M:%S")` | **Estimation du métabolisme de base :** `r format(round(params$bmr_kcal_d, 2), nsmall = 2)` kcal/jour (Estimation à partir des équations de Henry [2005, doi: 10.1079/PHN2005801])

**Appareil :** `r params$device` | **Position :** `r position` | **Côté :** `r side` | **Fréquence d'échantillonnage :** `r params$sampling_rate` Hz | **Filtre :** `r params$filter`

**'Epoch' :** `r params$epoch` s | **Temps de non-port :** Basé sur `r axis_weartime`, intervalle de `r params$frame_size` min avec zéro count pour la détection du temps de non-port, intervalle de `r params$allowanceFrame_size` min avec counts différents de 0 autorisé durant une période de non-port, intervalle de `r params$streamFrame_size` min avec zéro count autour de la période d'activité détectée pour confirmer le non-port | **Équation de prédiction des METs :** `r params$equation_mets` | **Axe utilisé pour catégoriser l'intensité d'activité physique :** `r axis_mvpa` | **Valeurs seuils :** <`r params$sed_cutpoint` counts/min pour SED, $\geqslant$ `r params$mpa_cutpoint` counts/min pour MPA, $\geqslant$ `r params$vpa_cutpoint` counts/min pour VPA

**Période journalière considérée pour compter le temps de port :** de `r params$start_day_analysis` à `r params$end_day_analysis`

**Nombre minimum d'heures avec temps de port pour valider un jour :** `r params$minimum_wear_time_for_analysis` heures

**Abréviations :** SED = sédentaire, LPA =  activité physique légère, MPA = activité physique modérée, VPA = activité physique vigoureuse, MVPA = activité physique modérée à vigoureuse, NAP = niveau d'activité physique


# Résultats
<hr>

## Indicateurs de volume d'activité
### Distribution temporelle de l'intensité
```{r, include=FALSE}
g <- plot_data_with_intensity(
  data = params$df_with_computed_metrics, 
  metric = axis_mvpa_graph,
  valid_wear_time_start = params$start_day_analysis,
  valid_wear_time_end = params$end_day_analysis
  )
```
```{r, fig.height = height_factor1, fig.width=13}
g + labs(x = "Temps (hh:mm)", color = "Durée de période (min)", fill = "Durée de période (min)")
```

### Résultats par jour
```{r}
reactable::reactable(params$results_by_day %>%
                       dplyr::rename(
                        Date = date,
                        "Temps de port" = wear_time,
                        "Total des counts Axe 1" = total_counts_axis1,
                        "Total des counts VM" = total_counts_vm,
                        "Axe 1 par min" = axis1_per_min,
                        "VM par min" = vm_per_min,
                        "Total des pas" = total_steps,
                        "Total des kcal" = total_kcal,
                        "Minutes SED" = minutes_SED,
                        "Minutes LPA" = minutes_LPA,
                        "Minutes MPA" = minutes_MPA,
                        "Minutes VPA" = minutes_VPA,
                        "Minutes MVPA" = minutes_MVPA,
                        "% temps de port SED" = percent_SED,
                        "% temps de port LPA" = percent_LPA,
                        "% temps de port MPA" = percent_MPA,
                        "% temps de port VPA" = percent_VPA,
                        "% temps de port MVPA" = percent_MVPA,
                        "Max pas 60 min" = max_steps_60min,
                        "Max pas 30 min" = max_steps_30min,
                        "Max pas 20 min" = max_steps_20min,
                        "Max pas 5 min" = max_steps_5min,
                        "Max pas 1 min" = max_steps_1min,
                        "Peak pas 60 min" = peak_steps_60min,
                        "Peak pas 30 min" = peak_steps_30min,
                        "Peak pas 20 min" = peak_steps_20min,
                        "Peak pas 5 min" = peak_steps_5min,
                        "Peak pas 1 min" = peak_steps_1min,
                        "MVPA MET-hr" = mets_hours_mvpa,
                        "MVPA/SED ratio" = ratio_mvpa_sed,
                        "NAP" = pal
                       ),  
                striped = TRUE,
                list(
                     "Date" = reactable::colDef(
                       style = list(position = "sticky", left = 0, background = "#CCCCCC", zIndex = 1),
                       headerStyle = list(position = "sticky", left = 0,  background = "#fff", zIndex = 1)
                     ),
                     "Temps de port"          = reactable::colDef(minWidth = 160),
                     "Total des counts Axe 1" = reactable::colDef(minWidth = 160),
                     "Total des counts VM"     = reactable::colDef(minWidth = 160),
                     "Axe 1 par min"      = reactable::colDef(minWidth = 160),
                     "VM par min"          = reactable::colDef(minWidth = 160),
                     "Total des pas"          = reactable::colDef(minWidth = 160),
                     "Total des kcal"          = reactable::colDef(minWidth = 160),
                     "Minutes SED"         = reactable::colDef(minWidth = 160),
                     "Minutes LPA"         = reactable::colDef(minWidth = 160),
                     "Minutes MPA"         = reactable::colDef(minWidth = 160),
                     "Minutes VPA"         = reactable::colDef(minWidth = 160),
                     "Minutes MVPA"        = reactable::colDef(minWidth = 160),
                     "% temps de port SED"     = reactable::colDef(minWidth = 160),
                     "% temps de port LPA"     = reactable::colDef(minWidth = 160),
                     "% temps de port MPA"     = reactable::colDef(minWidth = 160),
                     "% temps de port VPA"     = reactable::colDef(minWidth = 160),
                     "% temps de port MVPA"    = reactable::colDef(minWidth = 160),
                     "Max pas 60 min"    = reactable::colDef(minWidth = 160),
                     "Max pas 30 min"    = reactable::colDef(minWidth = 160),
                     "Max pas 20 min"    = reactable::colDef(minWidth = 160),
                     "Max pas 5 min"     = reactable::colDef(minWidth = 160),
                     "Max pas 1 min"     = reactable::colDef(minWidth = 160),
                     "Peak pas 60 min"   = reactable::colDef(minWidth = 160),
                     "Peak pas 30 min"   = reactable::colDef(minWidth = 160),
                     "Peak pas 20 min"   = reactable::colDef(minWidth = 160),
                     "Peak pas 5 min"    = reactable::colDef(minWidth = 160),
                     "Peak pas 1 min"    = reactable::colDef(minWidth = 160),
                     "MVPA MET-hr"         = reactable::colDef(minWidth = 160),
                     "MVPA/SED ratio"      = reactable::colDef(minWidth = 160),
                     "NAP"                 = reactable::colDef(minWidth = 160)
                     )
                )
```

### Résultats résumés à partir des jours valides (indicateurs principaux)
```{r, out.width='100%'}
reactable::reactable(
  tibble::tibble(
        Indicateur = c(
          "Nombre de jours valides",                
          "Temps de port", 
          "Kilocalories",                           
          "NAP",       
          "Nombre total de pas", 
          "Temps SED",                              
          "Temps LPA",                              
          "Temps MVPA",                             
          "Proportion de temps de port SED",        
          "Proportion de temps de port LPA",        
          "Proportion de temps de port MVPA",       
          "Dose MVPA",                              
          "Ratio MVPA/SED"                       
        ),
        
        "Moyenne | m\xc3\xa9diane journali\xc3\xa8re obtenue \xc3\xa0 partir des jours valides" = c(
          paste0(df1_means[["valid_days"]], " jour(s)"),
          paste0(format(round(df1_means[["wear_time"]], 1), nsmall = 1), " min (", hms::hms(minutes = df1_means[["wear_time"]]), ") | ",  
                 format(round(df1_medians[["wear_time"]], 1), nsmall = 1), " min (", hms::hms(minutes = df1_medians[["wear_time"]]), ")"),  
          paste0(format(round(df1_means[["total_kcal"]], 2), nsmall = 2),   " kcal | ", format(round(df1_medians[["total_kcal"]], 2), nsmall = 2), " kcal"),
          paste0(format(round(df1_means[["pal"]], 2), nsmall = 2),  " | ", format(round(df1_medians[["pal"]], 2), nsmall = 2)),  
          paste0(round(df1_means[["total_steps"]], 0), " pas | ", round(df1_medians[["total_steps"]], 0), " pas"), 
          paste0(format(round(df1_means[["minutes_SED"]], 1), nsmall = 1), " min (", hms::hms(minutes = df1_means[["minutes_SED"]]), ") | ",  
                 format(round(df1_medians[["minutes_SED"]], 1), nsmall = 1), " min (", hms::hms(minutes = df1_medians[["minutes_SED"]]), ")"),  
          paste0(format(round(df1_means[["minutes_LPA"]], 1), nsmall = 1), " min (", hms::hms(minutes = df1_means[["minutes_LPA"]]), ") | ",  
                 format(round(df1_medians[["minutes_LPA"]], 1), nsmall = 1), " min (", hms::hms(minutes = df1_medians[["minutes_LPA"]]), ")"), 
          paste0(format(round(df1_means[["minutes_MVPA"]], 1), nsmall = 1), " min (", hms::hms(minutes = df1_means[["minutes_MVPA"]]), ") | ",
                 format(round(df1_medians[["minutes_MVPA"]], 1), nsmall = 1), " min (", hms::hms(minutes = df1_medians[["minutes_MVPA"]]), ")"),  
          paste0(format(round(df1_means[["percent_SED"]], 1), nsmall = 1), " % | ", format(round(df1_medians[["percent_SED"]], 1), nsmall = 1), " %"),
          paste0(format(round(df1_means[["percent_LPA"]], 1), nsmall = 1), " % | ", format(round(df1_medians[["percent_LPA"]], 1), nsmall = 1), " %"),        
          paste0(format(round(df1_means[["percent_MVPA"]], 1), nsmall = 1), " % | ", format(round(df1_medians[["percent_MVPA"]], 1), nsmall = 1), " %"),                 
          paste0(format(round(df1_means[["mets_hours_mvpa"]], 2), nsmall = 2), " MET-hr | ", format(round(df1_medians[["mets_hours_mvpa"]], 2), nsmall = 2), " MET-hr"),         
          paste0(format(round(df1_means[["ratio_mvpa_sed"]], 2), nsmall = 2), " | ", format(round(df1_medians[["ratio_mvpa_sed"]], 2), nsmall = 2)))
      ),   striped = TRUE, defaultPageSize = 15
)

if (params$rendered_by_shiny)
  shiny::setProgress(0.5)  # set progress to 50%
```

### Résumé graphique
```{r, fig.height=18, fig.width = 17, warning=FALSE, message=FALSE}
# PAL
g_pal <- create_fig_pal(score = df1_means[["pal"]], "fr") + theme(plot.margin = margin(2, 1, 0.5, 1, "cm"))

# Steps
g_steps <- create_fig_steps(score = df1_means[["total_steps"]], "fr") + theme(plot.margin = margin(0, 1, 0.5, 1, "cm"))

# MVPA
g_mvpa <- create_fig_mvpa(score = df1_means[["minutes_MVPA"]], "fr") + theme(plot.margin = margin(0, 1, 0, 1, "cm"))


# SED
g_sed <- create_fig_sed(score = df1_means[["minutes_SED"]], "fr") + theme(plot.margin = margin(0, 1, 0, 1, "cm"))

# MVPA/SED ratio
g_ratio <- create_fig_ratio_mvpa_sed(score = df1_means[["ratio_mvpa_sed"]], "fr") + theme(plot.margin = margin(0, 1, 0, 1, "cm"))


# Daily results
g_all_days <- create_fig_res_by_day(
  df2, 
  params$minimum_wear_time_for_analysis, 
  params$start_day_analysis, 
  params$end_day_analysis, 
  language = "fr"
  ) + theme(plot.margin = margin(0, 1, 0, 1, "cm"))

# Whole figure
g_pal / g_steps / (g_mvpa | g_sed | g_ratio) /  g_all_days + 
    plot_layout(heights = c(0.8, 0.7, 1.5, 4)) & theme(legend.justification = "center")
  
```


### Commentaires

```{r, echo = F}
# Determining physical activity guidelines status
guidelines_status <- get_guidelines_status(df1_means[["mets_hours_mvpa"]], language = "fr")

# Determining PAL status
pal_status <- get_pal_status(df1_means[["pal"]], language = "fr")
```

Selon la *[Food and Agriculture Organization of the United Nations (FAO)](http://www.fao.org/3/y5686e/y5686e.pdf)*, le NAP du patient pourrait être décrit comme **`r pal_status`**. Après avoir fait la conversion des minutes MPA et VPA vers les MET-heures, l'estimation du volume MVPA moyen journalier pour le patient est de `r paste0(format(round(df1_means[["mets_hours_mvpa"]], 1), nsmall = 1))` MET-hr, ce qui pourrait correspondre au fait de tomber **`r guidelines_status`** (i.e., 7.5-15.0 MET-hr par semaine, ou 1.07-2.14 MET-hr par jour).

## Indicateurs d'accumulation du comportement sédentaire obtenus à partir des jours valides
### Distribution temporelle des périodes de comportement sédentaire
```{r, fig.height = height_factor2, fig.width=13}
if(length(params$p_breaks_sed) == 1) {
  cat("Aucun résultat. Les résultats ne peuvent être obtenus qu'en utilisant des périodes de 60 s.")
} else {
  params$p_breaks_sed + labs(title = paste("Nombre journalier moyen de 'breaks':", params$mean_breaks_sed), x = "Temps (hh:mm)", color = "Durée de période (min)", fill = "Durée de période (min)")
}
```

### Coefficient alpha, durée médiane des périodes (MBD), durée usuelle des périodes (UBD), et indice Gini
```{r, out.width='100%', out.height='60%', fig.height=11, fig.width=11}
if(length(params$p_breaks_pa) == 1) {
  cat("Aucun résultat. Les résultats ne peuvent être obtenus qu'en utilisant des périodes de 60 s.")
} else {
  
  p1 <- params$p_alpha_sed + labs(x = "Durée de période (min)", color = "Durée (min)", fill = "Durée (min)") + guides(color = FALSE, fill = FALSE)
  p2 <- params$p_MBD_sed  + labs(x = "Durée de période (min)", color = "Durée (min)", fill = "Durée (min)") + guides(color = FALSE, fill = FALSE)
  p3 <- params$p_UBD_sed  + labs(x = "Durée de période (min)", y = "Fraction cumulée du temps total sédentaire", color = "Durée (min)", fill = "Durée (min)") 
  p4 <- params$p_gini_sed + labs(x = "Fraction du nombre de périodes de durée > x", y = "Fraction cumulée du temps total sédentaire", color = "Durée (min)", fill = "Durée (min)")
  
  (p1 | p2) / (p3 | p4) + plot_layout(guides = "collect")  & theme(legend.position = 'bottom')
}
```

## Indicateurs d'accumulation de l'activité physique obtenus à partir des jours valides
### Distribution temporelle des périodes d'activité physique
```{r, fig.height = height_factor2, fig.width=13}
if(length(params$p_breaks_pa) == 1) {
  cat("Aucun résultat. Les résultats ne peuvent être obtenus qu'en utilisant des périodes de 60 s.")
} else {
  params$p_breaks_pa + labs(title = paste("Nombre journalier moyen de 'breaks':", params$mean_breaks_pa), x = "Temps (hh:mm)", color = "Durée de période (min)", fill = "Durée de période (min)")
}
if (params$rendered_by_shiny)
  shiny::setProgress(1)  # set progress to 100%
```

### Coefficient alpha, durée médiane des périodes (MBD), durée usuelle des périodes (UBD), et indice Gini
```{r, out.width='100%', out.height='60%', fig.height=11, fig.width=11}
if(length(params$p_breaks_pa) == 1) {
  cat("Aucun résultat. Les résultats ne peuvent être obtenus qu'en utilisant des périodes de 60 s.")
} else {
  p1 <- params$p_alpha_pa + labs(x = "Durée de période (min)", color = "Durée (min)", fill = "Durée (min)") + guides(color = FALSE, fill = FALSE)
  p2 <- params$p_MBD_pa  + labs(x = "Durée de période (min)", color = "Durée (min)", fill = "Durée (min)") + guides(color = FALSE, fill = FALSE)
  p3 <- params$p_UBD_pa  + labs(x = "Durée de période (min)", y = "Fraction cumulée du temps total d'activité physique", color = "Durée (min)", fill = "Durée (min)") 
  p4 <- params$p_gini_pa + labs(x = "Fraction du nombre de périodes de durée > x", y = "Fraction cumulée du temps total d'activité physique", color = "Durée (min)", fill = "Durée (min)") 
  
  (p1 | p2) / (p3 | p4) + plot_layout(guides = "collect") & theme(legend.position = 'bottom')
}
```
