---
title: \vspace{-2.5cm} Resultats de la mesure du comportement physique
output: 
   pdf_document:
     latex_engine: xelatex
params:
  assessor_title: NA
  assessor_name: NA
  assessor_surname: NA
  patient_title: NA
  patient_name: NA
  patient_surname: NA
  sex: NA
  age: NA
  weight: NA
  start_date: NA
  end_date: NA
  device: NA
  position: NA
  side: NA
  sampling_rate: NA
  filter: NA
  start_day_analysis: NA
  end_day_analysis: NA
  axis_weartime: NA
  frame_size: NA
  allowanceFrame_size: NA
  streamFrame_size: NA
  equation_mets: NA
  bmr_kcal_d: NA
  axis_sed: NA
  axis_mvpa: NA
  sed_cutpoint: NA
  mpa_cutpoint: NA
  vpa_cutpoint: NA
  minimum_wear_time_for_analysis: NA
  results_by_day: NA
  results_summary_means: NA
  results_summary_medians: NA
  mvpa_lines: NA
  sed_lines: NA
  ratio_lines: NA
  rendered_by_shiny: FALSE
  geometry: "left=2cm, right=2cm, top=1cm, bottom=1cm"

---

```{r setup, include=FALSE, warning=FALSE, message=FALSE}
knitr::opts_chunk$set(echo = TRUE, message=FALSE, warning=FALSE, echo = FALSE)
library(magrittr)
library(ggplot2)
library(patchwork)
library(RColorBrewer)

df1_means <- params$results_summary_means
df1_medians <- params$results_summary_medians
df2 <- params$results_by_day
mvpa_lines <- params$mvpa_lines
sed_lines <- params$sed_lines
ratio_lines <- params$ratio_lines
sex <- ifelse(params$sex == "male", "masculin", 
              ifelse(params$sex == "female", "féminin",
                     "non défini"))
position <- ifelse(params$position == "hip", "hanche", 
              ifelse(params$position == "wrist", "poignet",
                     ifelse(params$position == "thigh", "cuisse",
                            ifelse(params$position == "ankle", "cheville", "NA"))))

side <- ifelse(params$side == "right", "droit", 
              ifelse(params$side == "left", "gauche",
                     "non défini"))

axis_weartime <- ifelse(params$axis_weartime == "vertical axis", "l'axe vertical", 
              ifelse(params$axis_weartime == "vector magnitude", "le vecteur magnitude",
                     "non défini"))

axis_mvpa <- ifelse(params$axis_mvpa == "vertical axis", "axe vertical", 
              ifelse(params$axis_mvpa == "vector magnitude", "vecteur magnitude",
                     "non défini"))
```


# Informations


**Patient :** `r params$patient_surname` `r params$patient_name`  | **Date :**  `r Sys.Date()` | **Évaluateur :** `r params$assessor_surname` `r params$assessor_name`

**Age :** `r params$age` ans | **Sexe :**  `r sex` | **Masse :** `r params$weight` kg | **Période de mesure :** `r params$start_date` à `r params$end_date` | **Estimation du métabolisme de base :** `r format(round(params$bmr_kcal_d, 2), nsmall = 2)` kcal/jour (Estimation à partir des équations de Henry [2005, doi: 10.1079/PHN2005801].)

**Appareil :** `r params$device` | **Position :** `r position` | **Côté :** `r side` | **Fréquence d'échantillonnage :** `r params$sampling_rate` Hz | **Filtre :** `r params$filter`.

**Temps de non-port :** Basé sur `r axis_weartime`, intervalle de `r params$frame_size` min avec zéro count pour la détection du temps de non-port, intervalle de `r params$allowanceFrame_size` min avec counts différents de 0 autorisé durant une période de non-port, intervalle de `r params$streamFrame_size` min avec zéro count autour de la période d'activité détectée pour confirmer le non-port | **Équation de prédiction des METs :** `r params$equation_mets` | **Axe utilisé pour catégoriser l'intensité d'activité physique :** `r axis_mvpa` | **Valeurs seuils :** <`r params$sed_cutpoint` counts/min pour SED, $\geqslant$ `r params$mpa_cutpoint` counts/min pour MPA, $\geqslant$ `r params$vpa_cutpoint` counts/min pour VPA.

**Période journalière considérée pour valider un jour avec le temps de port :** de `r params$start_day_analysis` à `r params$end_day_analysis`.

**Nombre minimum d'heures avec temps de port pour valider un jour** : `r params$minimum_wear_time_for_analysis` heures.

**Abréviations:** SED = sédentaire, LPA =  activité physique légère, MPA = activité physique modérée, VPA = activité physique vigoureuse, MVPA = activité physique modérée à vigoureuse, NAP = niveau d'activité physique.


# Résultats

```{r }
flextable::set_flextable_defaults(fonts_ignore = TRUE)
flextable::flextable(
 tibble::tibble(
   Indicateur = c(
     "Nombre de jours valides",                
     "Temps de port (sur la journée entière)", 
     "Kilocalories",                           
     "NAP",       
     "Nombre total de pas", 
     "Temps SED",                              
     "Temps LPA",                              
     "Temps MVPA",                             
     "Proportion de temps de port SED",        
     "Proportion de temps de port LPA",        
     "Proportion de temps de port MVPA",       
     "Dose MVPA",                              
     "Ratio MVPA/SED"                       
   ),
   
   "Moyenne | médiane journalière obtenue à partir des jours valides" = c(
     paste0(df1_means[["valid_days"]], " jour(s)"),
     paste0(format(round(df1_means[["wear_time"]], 1), nsmall = 1), " min (", hms::hms(minutes = df1_means[["wear_time"]]), ") | ",  
            format(round(df1_medians[["wear_time"]], 1), nsmall = 1), " min (", hms::hms(minutes = df1_medians[["wear_time"]]), ")"),  
     paste0(format(round(df1_means[["total_kcal"]], 2), nsmall = 2),   " kcal | ", format(round(df1_medians[["total_kcal"]], 2), nsmall = 2), " kcal"),
     paste0(format(round(df1_means[["pal"]], 2), nsmall = 2),  " | ", format(round(df1_medians[["pal"]], 2), nsmall = 2)),  
     paste0(round(df1_means[["total_steps"]], 0), " pas | ", round(df1_medians[["total_steps"]], 0), " pas"), 
     paste0(format(round(df1_means[["minutes_SED"]], 1), nsmall = 1), " min (", hms::hms(minutes = df1_means[["minutes_SED"]]), ") | ",  
            format(round(df1_medians[["minutes_SED"]], 1), nsmall = 1), " min (", hms::hms(minutes = df1_medians[["minutes_SED"]]), ")"),  
     paste0(format(round(df1_means[["minutes_LPA"]], 1), nsmall = 1), " min (", hms::hms(minutes = df1_means[["minutes_LPA"]]), ") | ",  
            format(round(df1_medians[["minutes_LPA"]], 1), nsmall = 1), " min (", hms::hms(minutes = df1_medians[["minutes_LPA"]]), ")"), 
     paste0(format(round(df1_means[["minutes_MVPA"]], 1), nsmall = 1), " min (", hms::hms(minutes = df1_means[["minutes_MVPA"]]), ") | ",
             format(round(df1_medians[["minutes_MVPA"]], 1), nsmall = 1), " min (", hms::hms(minutes = df1_medians[["minutes_MVPA"]]), ")"),  
     paste0(format(round(df1_means[["percent_SED"]], 1), nsmall = 1), " % | ", format(round(df1_medians[["percent_SED"]], 1), nsmall = 1), " %"),
     paste0(format(round(df1_means[["percent_LPA"]], 1), nsmall = 1), " % | ", format(round(df1_medians[["percent_LPA"]], 1), nsmall = 1), " %"),        
     paste0(format(round(df1_means[["percent_MVPA"]], 1), nsmall = 1), " % | ", format(round(df1_medians[["percent_MVPA"]], 1), nsmall = 1), " %"),                 
     paste0(format(round(df1_means[["mets_hours_mvpa"]], 2), nsmall = 2), " MET-hr | ", format(round(df1_medians[["mets_hours_mvpa"]], 2), nsmall = 2), " MET-hr"),         
     paste0(format(round(df1_means[["ratio_mvpa_sed"]], 2), nsmall = 2), " | ", format(round(df1_medians[["ratio_mvpa_sed"]], 2), nsmall = 2)))
 )
) %>%
  flextable::theme_zebra() %>%
  flextable::align(align = "left", part = "all" ) %>%
  flextable::width(width = 3.25)
```

**Scores PROactive (pour patients BPCO) :** Score de pas = `r compute_pro_actigraph_score(df1_medians[["total_steps"]], metric = "steps")` (médiane journalière de `r df1_medians[["total_steps"]]` pas) ;  Score VMU = `r compute_pro_actigraph_score(df1_medians[["vm_per_min"]], metric = "vm")` (médiane journalière de `r df1_medians[["vm_per_min"]]` counts/min).

```{r, fig.height=18, fig.width = 17, warning=FALSE, message=FALSE}

###################################################################################  
# PAL
###################################################################################  

# Data for figure
  table_pal <-
  tibble::tibble(
    x = c(0, 0.25, 0.5, 0.75, 1),
    label = as.factor(c(
              "Undefined", 
              "Sedentary or light activity lifestyle", 
              "Active or moderately active lifestyle", 
              "Vigorous or vigorously active lifestyle",
              "Difficult to maintain over a long period of time"
              )),
    start = c(1.1, 1.40, 1.70, 2.00, 2.40),
    end = c(1.40, 1.70, 2.00, 2.40, 2.8)
  ) %>%
    dplyr::mutate(label = forcats::fct_relevel(label,  "Undefined",
                                       "Sedentary or light activity lifestyle", 
                                       "Active or moderately active lifestyle", 
                                       "Vigorous or vigorously active lifestyle",
                                       "Difficult to maintain over a long period of time")) 
# Figure
  g_pal <-
    ggplot(data = table_pal, aes(x = x, y = start)) +
    geom_rect(aes(ymin = start,  ymax = end, fill = label), xmin = -Inf, xmax = Inf, alpha = 0.5) +
    geom_vline(aes(xintercept = 0.51), size = 0.4, color = "grey30") +
    geom_vline(aes(xintercept = 0.25), size = 0.5, color = "grey30", linetype ="dotted") +
    geom_segment(x = 0, xend = 0.51, y = df1_means[["pal"]], yend = df1_means[["pal"]], size = 0.5, color = "grey30", linetype ="dotted") +
    geom_point(aes(x = 0.25, y = df1_means[["pal"]], color = "Résultat du patient (moyenne)"), size = 7, shape = 1) +
    geom_point(aes(x = 0.25, y = df1_means[["pal"]], color = "Résultat du patient (moyenne)"), size = 4, shape = 16) +
    geom_point(aes(x = 0.25, y = df1_means[["pal"]], color = "Résultat du patient (moyenne)"), size = 7, shape = 3) +
    scale_y_continuous(labels = as.character(format(round(c(1.1, 1.4, 1.7, 2.0, 2.4, 2.8), 2), nsmall = 1)), 
                       breaks = c(1.10, 1.40, 1.70, 2.00, 2.40, 2.80)) +
    scale_fill_manual(values = c("lightgoldenrodyellow", "lightgoldenrod1", "yellow", "gold1", "gold2")) +
    scale_color_manual(values = c("red")) +
    theme_bw() +
    coord_flip(expand = FALSE) +
    labs(x = NULL, y = NULL, 
         fill = "FAO/WHO/UNU categories", 
         color = "") +
    theme(axis.ticks = element_blank(),
          axis.text.y = element_blank(),
          axis.text.x = element_text(size = 13),
          legend.position = c(0.5, 1.4),
          legend.title = element_text(face = "bold" , size = 10),
          legend.text = element_text(face = "bold", size = 17),
          legend.background = element_rect(fill = "beige"),
          legend.key = element_rect(fill = "beige", size = 15),
          panel.grid.major = element_blank(),
          panel.grid.minor = element_blank(),
          plot.background = element_rect(fill = "beige", color = "beige"),
          plot.margin = margin(2, 1, 0.5, 1, "cm"),
          plot.title = element_text(size = 15, color = "grey30", face = "bold")) +
    guides(fill= "none") +
    ggtitle("NAP journalier") +
    annotate("text", label = "Sédentaire \nou légèrement actif", x = 0.75, y = 1.55, size = 5) +
    annotate("text", label = "Modérément \nactif", x = 0.75, y = 1.85, size = 5) +
    annotate("text", label = "Vigoureusement \nactif", x = 0.75, y = 2.2, size = 5) +
    annotate("text", label = "Difficile à maintenir \nsur une longue période de temps", x = 0.75, y = 2.6, size = 5) +
    annotate("text", label = "Réf: FAO 2004 | http://www.fao.org/3/y5686e/y5686e07.htm#bm07.3", hjust = 1, x = 0.1, y = 2.79)


#################################################################################### 
# Steps
#################################################################################### 

# Data for figure / categories for all adults
  table_steps1 <-
  tibble::tibble(
    x = c(0, 0, 0.25, 0.5, 0.75, 1),
    label = as.factor(c(
              "Sedentary, basal physical activity", 
              "Sedentary, limited physical activity", 
              "Low active", 
              "Somewhat active",
              "Active",
              "Highly active"
              )),
    start = c(0, 2500, 5000, 7500, 10000, 12500),
    end = c(2500, 5000, 7500, 10000, 12500, 18000)
  ) %>%
    dplyr::mutate(label = forcats::fct_relevel(label, "Sedentary, basal physical activity", 
                                      "Sedentary, limited physical activity",
                                      "Low active", 
                                      "Somewhat active",
                                      "Active",
                                      "Highly active")) 
  
# Data for figure / categories for specific populations
  table_steps2 <-
  tibble::tibble(
    label = as.factor(c(
              "Adults (20-65 ans)", 
              "Healthy older adults (65+ yr)", 
              "People with disability \n and/or chronic illness"
              )),
    y = c(7000, 7000, 6500),
    yend = c(8000, 10000, 8500),
    x = c(0.9, 0.70, 0.50),
    xend = c(0.9, 0.70, 0.50),
    xmin = x-0.03,
    xmax = x+0.03
  ) %>%
    dplyr::mutate(label = forcats::fct_relevel(label, "Adults (20-65 ans)", 
                                      "Healthy older adults (65+ yr)", 
                                      "People with disability \n and/or chronic illness")) 

# Figure
  g_steps <-
    ggplot(data = table_steps1, aes(x = x, y = start)) +
    geom_rect(aes(ymin = start, ymax = end, fill = label), xmin = -Inf, xmax = Inf, alpha = 0.5) +
    geom_vline(aes(xintercept = 0.40), size = 0.4, color = "grey30") +
    geom_vline(aes(xintercept = 0.20,), size = 0.5, color = "grey30", linetype ="dotted") +
    geom_segment(x = 0, xend = 0.4, y = df1_means[["total_steps"]], yend = df1_means[["total_steps"]], 
                 size = 0.5, color = "grey30", linetype ="dotted")   +
    geom_point(aes(x = 0.2, y = df1_means[["total_steps"]]), color = "red", size = 7, shape = 1) +
    geom_point(aes(x = 0.2, y = df1_means[["total_steps"]]), color = "red", size = 4, shape = 16) +
    geom_point(aes(x = 0.2, y = df1_means[["total_steps"]]), color = "red", size = 7, shape = 3) +
    geom_segment(data = table_steps2, aes(x = x, xend = xend, y = y, yend = yend, color = label), size = 1, 
                 arrow = arrow(length = unit(0.09, "inches"))) +
    geom_errorbarh(data = table_steps2, aes(y = y, xmin = xmin, xmax = xmax, color = label), size = 1, height = 0) + 
    scale_y_continuous(labels = as.character(c(0, 2500, 5000, 7500, 10000, 12500, 18000)), 
                       breaks = c(0, 2500, 5000, 7500, 10000, 12500, 18000)) +
    scale_fill_brewer(palette="Blues") +
    scale_color_brewer(palette="Dark2") +
    theme_bw() +
    coord_flip(expand = FALSE) +
    labs(x = NULL, y = NULL, 
         fill = "Activity levels for healthy adults (Tudor-Locke et al., 2O11)", 
         color = "Expected values when people reach \nMVPA guidelines (Tudor-Locke et al., 2011)") +
    theme(axis.ticks = element_blank(),
          axis.text.y = element_blank(),
          axis.text.x = element_text(size = 13),
          legend.position = "none",
          legend.title = element_text(face = "bold", size = 10),
          panel.grid.major = element_blank(),
          panel.grid.minor = element_blank(),
          plot.background = element_rect(fill = "beige", color = "beige"),
          plot.margin = margin(0, 1, 0.5, 1, "cm"),
          plot.title = element_text(size = 15, color = "grey30", face = "bold")) +
    guides(fill="none") +
    ggtitle("Nombre de pas journalier") +
    annotate("text", label = "Valeurs attendues lorsque \nles personnes atteignent les recommandations d'AP :", x = 0.68, y = 300, 
             hjust = 0, vjust = 0.5, fontface = "bold", size = 5.2,   color = "grey30") +
    annotate("text", label = "Adultes", x = 0.9, y = 8300, hjust = 0, fontface = "bold", size = 5) +
    annotate("text", label = "Personnes âgées en bonne santé", x = 0.7, y = 10300, hjust = 0, fontface = "bold", size = 5) +
    annotate("text", label = "Personnes avec incapacité et/ou maladie chronique", x = 0.5, y = 8800, hjust = 0, fontface = "bold", size = 5) +
    annotate("text", label = "Réf: Tudor-Locke et al. Int J Behav Nutr Phys Act 2011, 8 (1), 79", x = 0.9, y = 17900, hjust = 1)

  

if (params$rendered_by_shiny)
  shiny::setProgress(0.5)  # set progress to 50%

#################################################################################### 
# MVPA
#################################################################################### 

# Building lines showing the estimate and the related confidence limits of mortality 
# hazard ratio (Ekelund et al., 2020, http://dx.doi.org/10.1136/bmj.l4570)

   model_mvpa <- loess(y ~ x, data = mvpa_lines %>% dplyr::filter(line == "mid"), 
                       control = loess.control(surface = "direct"))
     
   model_mvpa_up <- loess(y ~ x, data = mvpa_lines %>% dplyr::filter(line == "up"), 
                       control = loess.control(surface = "direct")) 
   
   model_mvpa_low <- loess(y ~ x, data = mvpa_lines %>% dplyr::filter(line == "low"), 
                       control = loess.control(surface = "direct"))
   
   grid_mvpa <-
     mvpa_lines %>%
     modelr::data_grid(
     x = seq(0, 100, 1),
     ) %>%
     modelr::spread_predictions(model_mvpa, model_mvpa_up, model_mvpa_low) %>%
     dplyr::rename(mid = model_mvpa, up = model_mvpa_up, low = model_mvpa_low)

# Getting data for plotting patient's result  
  
   score_mvpa <- data.frame(x = df1_means[["minutes_MVPA"]]) %>% 
     modelr::add_predictions(model_mvpa)


# Plot

 g_mvpa <-
   ggplot() +
   geom_ribbon(data = grid_mvpa, aes(x = x, y = up, ymin = low, ymax = up), fill = "grey95") +
   geom_line(data = grid_mvpa, aes (x = x, y = mid), size = 1, colour = "#3366FF") +
   geom_line(data = grid_mvpa, aes (x = x, y = up), size = 1, colour = "#3366FF", linetype = "dashed") +
   geom_line(data = grid_mvpa, aes (x = x, y = low), size = 1, colour = "#3366FF", linetype = "dashed") +
   geom_vline(aes(xintercept = 24), linetype = "dotted") +
   geom_point(data = score_mvpa, aes(x = x, y = pred), color = "red", size = 7, shape = 1) +
   geom_point(data = score_mvpa, aes(x = x, y = pred), color = "red", size = 4, shape = 16) +
   geom_point(data = score_mvpa, aes(x = x, y = pred), color = "red", size = 7, shape = 3) +
   scale_y_continuous(trans = scales::log2_trans()) +
   scale_x_continuous(limits = c(-0.5, 100), breaks = seq(0, 100, 25)) +
   theme_bw() +
   coord_cartesian(xlim = c(0, 100), ylim = c(0.25, 1), expand = FALSE) +
   labs(title = "Minutes MVPA journalières", x = "", y = NULL) +
   theme(axis.ticks = element_blank(),
         axis.text.x = element_text(size = 13),
         axis.text.y = element_blank(),
         legend.position = "none",
         legend.title = element_text(face = "bold" , size = 10),
         panel.grid.major = element_blank(),
         panel.grid.minor = element_blank(),
         plot.background = element_rect(fill = "beige", color = "beige"),
         plot.margin = margin(0, 1, 0, 1, "cm"),
         plot.title = element_text(size = 15, color = "grey30", face = "bold")) +
   annotate("text", label = "Rapport de risque \npour la mortalité", 
            x = 70, y = 0.57, hjust = 0, 
            fontface = "bold.italic", colour = "#3366FF") +
   annotate(geom = "curve", 
         x = 73, 
         y = 0.5, 
         xend = 58, 
         yend = 0.53, 
         curvature = -.45, arrow = arrow(length = unit(2, "mm")),
         colour = "#3366FF") +
   annotate("text", label = "Zone \nd'incertitude", 
            x = 60, y = 0.80, hjust = 0.5, 
            colour = "grey50", fontface = "bold.italic") +

   annotate("text", label = "Seuil au-dessus duquel le max. \nde bénéfices de santé \npourrait être obtenu", 
            x = 38, y = 0.42, hjust = 0, vjust = 1, size = 5,
            colour = "black", fontface = "italic") +
   annotate(geom = "curve", 
         x = 36.5, 
         y = 0.34, 
         xend = 24, 
         yend = 0.36, 
         curvature = -.4, arrow = arrow(length = unit(2, "mm")),
         colour = "black") +
   annotate("text", label = "Réf: Ekelund et al. BMJ 2019, l4570", hjust = 0, x = 1, y = 0.265)

 
 
#################################################################################### 
# SED
#################################################################################### 


# Building lines showing the estimate and the related confidence limits of mortality 
# hazard ratio (Ekelund et al., 2020, http://dx.doi.org/10.1136/bmj.l4570)

   model_sed <- loess(y ~ x, data = sed_lines %>% dplyr::filter(line == "mid"), 
                       control = loess.control(surface = "direct"))
     
   model_sed_up <- loess(y ~ x, data = sed_lines %>% dplyr::filter(line == "up"), 
                       control = loess.control(surface = "direct")) 
   
   model_sed_low <- loess(y ~ x, data = sed_lines %>% dplyr::filter(line == "low"), 
                       control = loess.control(surface = "direct"))
   
   grid_sed <-
     sed_lines %>%
     modelr::data_grid(
     x = seq(1, 15, 0.1),
     ) %>%
     modelr::spread_predictions(model_sed, model_sed_up, model_sed_low) %>%
     dplyr::rename(mid = model_sed, up = model_sed_up, low = model_sed_low)

# Getting data for plotting patient's result  
  
   score_sed <- data.frame(x = df1_means[["minutes_SED"]] / 60) %>% 
     modelr::add_predictions(model_sed)

# Plot

 g_sed <-
   ggplot() +
   geom_ribbon(data = grid_sed, aes(x = x, y = up, ymin = low, ymax = up), fill = "grey95") +
   geom_ribbon(data = grid_sed %>% dplyr::filter(x < 5), 
               aes(x = x, y = up, ymin = rep(0, 40), ymax = up), fill = "grey95") +
   geom_line(data = grid_sed, aes (x = x, y = mid), size = 1, colour = "#3366FF") +
   geom_line(data = grid_sed, aes (x = x, y = up), size = 1, colour = "#3366FF", linetype = "dashed") +
   geom_line(data = grid_sed, aes (x = x, y = low), size = 1, colour = "#3366FF", linetype = "dashed") +
   geom_vline(aes(xintercept = 9.5), linetype = "dotted") +
   geom_point(data = score_sed, aes(x = x, y = pred), color = "red", size = 7, shape = 1) +
   geom_point(data = score_sed, aes(x = x, y = pred), color = "red", size = 4, shape = 16) +
   geom_point(data = score_sed, aes(x = x, y = pred), color = "red", size = 7, shape = 3) +
   scale_y_continuous(trans = scales::log2_trans()) +
   scale_x_continuous(limits = c(1, 15), breaks = seq(1, 15, 2)) +
   coord_cartesian(xlim = c(1, 15), ylim = c(0.35, 5), expand = FALSE) +
   labs(title = "Heures SED journalières", x = "", y = NULL) +
   theme_bw() +
   theme(axis.ticks = element_blank(),
         axis.text.x = element_text(size = 13),
         axis.text.y = element_blank(),
         legend.position = "none",
         legend.title = element_text(face = "bold" , size = 10),
         panel.grid.major = element_blank(),
         panel.grid.minor = element_blank(),
         plot.background = element_rect(fill = "beige", color = "beige"),
         plot.margin = margin(0, 1, 0, 1, "cm"),
         plot.title = element_text(size = 15, color = "grey30", face = "bold")) +
   annotate("text", 
            label = "Seuil au-dessus \nduquel le risque \nest significatif",
            x = 10.3, 
            y = 0.55, 
            hjust = 0,
            size = 5, 
            colour = "black", 
            fontface = "italic") +
   annotate(geom = "curve", 
         x = 10.2, 
         y = 0.76, 
         xend = 9.5, 
         yend = 0.71, 
         curvature = .5, arrow = arrow(length = unit(2, "mm")),
         colour = "black") +
  annotate("text", label = "Ref: Ekelund et al. BMJ 2019, l4570", hjust = 0, x = 1.2, y = 0.387)
 

#################################################################################### 
# RATIO MVPA / SED
#################################################################################### 

# Building lines showing the estimate and the related confidence limits of mortality 
# hazard ratio (Ekelund et al., 2020)

   model_ratio <- loess(y ~ x, data = ratio_lines %>% dplyr::filter(line == "mid"), 
                       span = 0.35, control = loess.control(surface = "direct"))
     
   model_ratio_up <- loess(y ~ x, data = ratio_lines %>% dplyr::filter(line == "up"), 
                       span = 0.35, control = loess.control(surface = "direct")) 
   
   model_ratio_low <- loess(y ~ x, data = ratio_lines %>% dplyr::filter(line == "low"), 
                       span = 0.35, control = loess.control(surface = "direct"))
   
   grid_ratio <-
     ratio_lines %>%
     modelr::data_grid(
     x = seq(0, 0.4, 0.001),
     ) %>%
     modelr::spread_predictions(model_ratio, model_ratio_up, model_ratio_low) %>%
     dplyr::rename(mid = model_ratio, up = model_ratio_up, low = model_ratio_low)

# Getting data for plotting patient's result  
  
   score_ratio <- data.frame(x = df1_means[["ratio_mvpa_sed"]]) %>% 
     modelr::add_predictions(model_ratio)

# Plot

 g_ratio <-
   ggplot() +
   geom_ribbon(data = grid_ratio, aes(x = x, y = up, 
                                       ymin = low, ymax = up), fill = "grey95") +
   geom_line(data = grid_ratio, aes (x = x, y = mid), size = 1, colour = "#3366FF") +
   geom_line(data = grid_ratio, aes (x = x, y = up), size = 1, colour = "#3366FF", linetype = "dashed") +
   geom_line(data = grid_ratio, aes (x = x, y = low), size = 1, colour = "#3366FF", linetype = "dashed") +
   geom_vline(aes(xintercept = 0.04), linetype = "dotted") +
   geom_point(data = score_ratio, aes(x = x, y = pred), color = "red", size = 7, shape = 1) +
   geom_point(data = score_ratio, aes(x = x, y = pred), color = "red", size = 4, shape = 16) +
   geom_point(data = score_ratio, aes(x = x, y = pred), color = "red", size = 7, shape = 3) +
   scale_x_continuous(limits = c(0, 0.4), breaks = seq(0, 0.4, 0.1)) +
   coord_cartesian(xlim = c(0, 0.4), ylim = c(0.1, 1.3), expand = FALSE) +
   labs(title = "Ratio MVPA/SED journalier", x = "", y = NULL) +
   theme_bw() +
   theme(axis.ticks = element_blank(),
         axis.text.x = element_text(size = 13),
         axis.text.y = element_blank(),
         legend.position = "none",
         legend.title = element_text(face = "bold" , size = 10),
         panel.grid.major = element_blank(),
         panel.grid.minor = element_blank(),
         plot.background = element_rect(fill = "beige", color = "beige"),
         plot.margin = margin(0, 1, 0, 1, "cm"),
         plot.title = element_text(size = 15, color = "grey30", face = "bold")) +
  annotate("text", label = "Seuil au-dessus duquel la plupart des \nbénéfices de santé pourraient être obtenus", 
            x = 0.068, y = 1.13, hjust = 0,
            size = 5,
           colour = "black", 
           fontface = "italic") +
  annotate(geom = "curve", 
         x = 0.065, 
         y = 1.17, 
         xend = 0.043, 
         yend = 1.15, 
         curvature = .5, arrow = arrow(length = unit(2, "mm")),
         colour = "black") +
  annotate("text", label = "Réf: Chastin et al. J Phys Act Health 2021, 18 (6), 631–637", hjust = 0, x = 0.005, y = 0.15)
 

########################################################
# Daily results
#######################################################

# Set text sizes
  title_axis_size = 10
  label_text_size = 5
 
# Generate figure
  g_week <-
    df2 %>%
    dplyr::mutate(validity = ifelse(wear_time >= params$minimum_wear_time_for_analysis * 60, "Valid day", "Non valid day"),
                  validity = forcats::fct_relevel(validity, "Valid day", "Non valid day")) %>%
    tidyr::pivot_longer(cols = c(wear_time, total_steps, pal, minutes_SED, minutes_LPA, minutes_MVPA, percent_SED, percent_LPA, percent_MVPA),
                        names_to = "variable", values_to = "value") %>%
    dplyr::mutate(variable = forcats::fct_relevel(
      variable, 
      "wear_time", 
      "total_steps", 
      "pal",
      "minutes_MVPA", 
      "minutes_LPA",
      "minutes_SED", 
      "percent_MVPA", 
      "percent_LPA", 
      "percent_SED"),
      variable = forcats::fct_recode(
        variable, 
        "Temps de port (min)" = "wear_time", 
        "Nombre de pas" = "total_steps",
        "NAP" = "pal",
        "Temps MVPA (min)" = "minutes_MVPA",
        "Temps LPA (min)" = "minutes_LPA", 
        "Temps SED (min)" = "minutes_SED", 
        "Proportion de temps MVPA (%)" = "percent_MVPA",
        "Proportion de temps LPA (%)" = "percent_LPA",
        "Proportion de temps SED (%)" = "percent_SED"
        )
      ) %>%
    ggplot(aes(x = date, y = value, fill = validity)) +
    ggtitle("Résultats par jour") +
    geom_bar(stat = "identity") +
    geom_point(size = 2, color = "red") +
    geom_line(aes(group = 1), size = 0.7, color = "red") +
    geom_text(aes(label = round(value, 1)), size = label_text_size, vjust = -0.8) +
    labs(x = "Date", y = "", fill = "") +
    scale_y_continuous(expand = expansion(mult = c(.05, .2))) +
    scale_fill_manual(labels = c("Jour valide", 
                                 paste0("Jour non valide (<", params$minimum_wear_time_for_analysis, " heures entre ", params$start_day_analysis, " et ", params$end_day_analysis, ")")),
                                        values = c("#00BE6C", "#FC717F")) +
    theme_bw() + 
    theme(legend.position = "bottom",
          legend.text = element_text(size = 15),
          legend.background = element_rect(fill = "beige", colour = "beige"),
          axis.title.x = element_blank(),
          axis.text.x = element_text(size = 12, angle = 45, hjust = 1),
          axis.text.y = element_blank(),
          axis.ticks = element_blank(),
          plot.background = element_rect(fill = "beige", color = "beige"),
          plot.margin = margin(0, 1, 0.5, 1, "cm"),
          strip.text.x = element_text(size = 15),
          plot.title = element_text(size = 15, color = "grey30", face = "bold")) +
    facet_wrap(. ~ variable, scales = "free_y")

########################################################
# Whole figure
########################################################

g_pal / g_steps / (g_mvpa | g_sed | g_ratio) /  g_week + 
    plot_layout(heights = c(0.8, 0.7, 1.5, 4)) & theme(legend.justification = "center")
  
```


# Commentaires

```{r, echo = F}
# Converting MVPA minutes to MET-hours
  guidelines_status <- 
    ifelse(df1_means[["mets_hours_mvpa"]] < 150/7/60*3, "en-dessous des recommandations d'AP 2020 de l'OMS",
                              ifelse(df1_means[["mets_hours_mvpa"]] >  150/7/60*3*2, "au-dessus des recommandations d'AP 2020 de l'OMS", "within   the 2020 WHO physical activity guidelines"))
  

# Defining PAL status
  pal_status <- ifelse(df1_means[["pal"]] <1.40, "en-dessous de la catégorie 'Style de vie sédentaire ou légèrement actif'",
                      ifelse(df1_means[["pal"]] <= 1.69, "'Style de vie sédentaire ou légèrement actif'",
                                         ifelse(df1_means[["pal"]] <= 1.99, "'Style de vie actif ou modérément actif'",
                                              ifelse(df1_means[["pal"]] <= 2.40, "'Style de vie vigoureusement actif'", "'Susceptible de ne pas pouvoir être maintenu'"))))

# ref: http://www.fao.org/3/y5686e/y5686e07.htm#bm07.3

# Ratio MVPA / SED comment
  comment_ratio <- 
    ifelse(df1_means[["ratio_mvpa_sed"]] >= 0.04, "le patient obtient déjà probablement la plupart des bénéfices de santé liés à son comportement physique",
           "le patient pourrait probablement obtenir davantage de bénéfices de santé en replaçant du temps sédentaire par du temps d'activité physique")

if (params$rendered_by_shiny)
  shiny::setProgress(1)  # set progress to 100%
```

Selon la *[Food and Agriculture Organization of the United Nations (FAO)](http://www.fao.org/3/y5686e/y5686e.pdf)*, le NAP du patient pourrait être décrit comme **`r pal_status`**. Après avoir fait la conversion des minutes MPA et VPA vers les MET-heures, l'estimation du volume MVPA moyen journalier pour le patient est de `r paste0(format(round(df1_means[["mets_hours_mvpa"]], 1), nsmall = 1))` MET-hr, ce qui pourrait correspondre au fait de tomber **`r guidelines_status`** (i.e., 7.5-15.0 MET-hr par semaine, ou 1.07-2.14 MET-hr par jour). Au regard du ratio MVPA/SED, **`r paste(comment_ratio)`**.


