---
title: \vspace{-2.5cm} Resultats de la mesure du comportement physique
output: 
   pdf_document:
     latex_engine: xelatex
params:
  assessor_title: NA
  assessor_name: NA
  assessor_surname: NA
  patient_title: NA
  patient_name: NA
  patient_surname: NA
  sex: NA
  age: NA
  weight: NA
  start_date: NA
  end_date: NA
  device: NA
  position: NA
  side: NA
  sampling_rate: NA
  filter: NA
  start_day_analysis: NA
  end_day_analysis: NA
  axis_weartime: NA
  frame_size: NA
  allowanceFrame_size: NA
  streamFrame_size: NA
  equation_mets: NA
  bmr_kcal_d: NA
  axis_sed: NA
  axis_mvpa: NA
  sed_cutpoint: NA
  mpa_cutpoint: NA
  vpa_cutpoint: NA
  minimum_wear_time_for_analysis: NA
  results_by_day: NA
  results_summary_means: NA
  results_summary_medians: NA
  mvpa_lines: NA
  sed_lines: NA
  ratio_lines: NA
  rendered_by_shiny: FALSE
  geometry: "left=2cm, right=2cm, top=1cm, bottom=1cm"

---

```{r setup, include=FALSE, warning=FALSE, message=FALSE}
knitr::opts_chunk$set(echo = TRUE, message=FALSE, warning=FALSE, echo = FALSE)
library(magrittr)
library(ggplot2)
library(patchwork)
library(RColorBrewer)

df1_means <- params$results_summary_means
df1_medians <- params$results_summary_medians
df2 <- params$results_by_day

sex <- ifelse(params$sex == "male", "masculin", 
              ifelse(params$sex == "female", "féminin",
                     "non défini"))
position <- ifelse(params$position == "hip", "hanche", 
              ifelse(params$position == "wrist", "poignet",
                     ifelse(params$position == "thigh", "cuisse",
                            ifelse(params$position == "ankle", "cheville", "NA"))))

side <- ifelse(params$side == "right", "droit", 
              ifelse(params$side == "left", "gauche",
                     "non défini"))

axis_weartime <- ifelse(params$axis_weartime == "vertical axis", "l'axe vertical", 
              ifelse(params$axis_weartime == "vector magnitude", "le vecteur magnitude",
                     "non défini"))

axis_mvpa <- ifelse(params$axis_mvpa == "vertical axis", "axe vertical", 
              ifelse(params$axis_mvpa == "vector magnitude", "vecteur magnitude",
                     "non défini"))

options("scipen"=100, "digits"=4)
```


# Informations


**Patient :** `r params$patient_surname` `r params$patient_name`  | **Date :**  `r Sys.Date()` | **Évaluateur :** `r params$assessor_surname` `r params$assessor_name`

**Age :** `r params$age` ans | **Sexe :**  `r sex` | **Masse :** `r params$weight` kg | **Période de mesure :** `r params$start_date` à `r params$end_date` | **Estimation du métabolisme de base :** `r format(round(params$bmr_kcal_d, 2), nsmall = 2)` kcal/jour (Estimation à partir des équations de Henry [2005, doi: 10.1079/PHN2005801].)

**Appareil :** `r params$device` | **Position :** `r position` | **Côté :** `r side` | **Fréquence d'échantillonnage :** `r params$sampling_rate` Hz | **Filtre :** `r params$filter`.

**Temps de non-port :** Basé sur `r axis_weartime`, intervalle de `r params$frame_size` min avec zéro count pour la détection du temps de non-port, intervalle de `r params$allowanceFrame_size` min avec counts différents de 0 autorisé durant une période de non-port, intervalle de `r params$streamFrame_size` min avec zéro count autour de la période d'activité détectée pour confirmer le non-port | **Équation de prédiction des METs :** `r params$equation_mets` | **Axe utilisé pour catégoriser l'intensité d'activité physique :** `r axis_mvpa` | **Valeurs seuils :** <`r params$sed_cutpoint` counts/min pour SED, $\geqslant$ `r params$mpa_cutpoint` counts/min pour MPA, $\geqslant$ `r params$vpa_cutpoint` counts/min pour VPA.

**Période journalière considérée pour compter le temps de port :** de `r params$start_day_analysis` à `r params$end_day_analysis`.

**Nombre minimum d'heures avec temps de port pour valider un jour** : `r params$minimum_wear_time_for_analysis` heures.

**Abréviations:** SED = sédentaire, LPA =  activité physique légère, MPA = activité physique modérée, VPA = activité physique vigoureuse, MVPA = activité physique modérée à vigoureuse, NAP = niveau d'activité physique.


# Résultats

```{r }
create_flextable_summary(df1_means, df1_medians, language = "fr")
```

**Scores PROactive (pour patients BPCO) :** Score de pas = `r compute_pro_actigraph_score(df1_medians[["total_steps"]], metric = "steps")` (médiane journalière de `r df1_medians[["total_steps"]]` pas) ;  Score VMU = `r compute_pro_actigraph_score(df1_medians[["vm_per_min"]], metric = "vm")` (médiane journalière de `r df1_medians[["vm_per_min"]]` counts/min).

```{r, fig.height=18, fig.width = 17, warning=FALSE, message=FALSE}
# PAL
g_pal <- create_fig_pal(score = df1_means[["pal"]], "fr") + + theme(plot.margin = margin(2, 1, 0.5, 1, "cm"))

# Steps
g_steps <- create_fig_steps(score = df1_means[["total_steps"]], "fr") + theme(plot.margin = margin(0, 1, 0.5, 1, "cm"))

if (params$rendered_by_shiny)
  shiny::setProgress(0.5)  # set progress to 50%

# MVPA
g_mvpa <- create_fig_mvpa(score = df1_means[["minutes_MVPA"]], "fr") + theme(plot.margin = margin(0, 1, 0, 1, "cm"))

# SED
g_sed <- create_fig_sed(score = df1_means[["minutes_SED"]], "fr") + theme(plot.margin = margin(0, 1, 0, 1, "cm"))

# MVPA/SED ratio
g_ratio <- create_fig_ratio_mvpa_sed(score = df1_means[["ratio_mvpa_sed"]], "fr") + theme(plot.margin = margin(0, 1, 0, 1, "cm"))

# Daily results
g_all_days <- create_fig_res_by_day(
  df2, 
  params$minimum_wear_time_for_analysis, 
  params$start_day_analysis, 
  params$end_day_analysis, 
  language = "fr") + theme(plot.margin = margin(0, 1, 0, 1, "cm"))

# Whole figure
g_pal / g_steps / (g_mvpa | g_sed | g_ratio) /  g_all_days + 
    plot_layout(heights = c(0.8, 0.7, 1.5, 4)) & theme(legend.justification = "center")
  
```


# Commentaires

```{r, echo = F}
# Determining physical activity guidelines status
guidelines_status <- get_guidelines_status(df1_means[["mets_hours_mvpa"]], language = "fr")

# Determining PAL status
pal_status <- get_pal_status(df1_means[["pal"]], language = "fr")

# Ratio MVPA / SED comment
comment_ratio <- get_ratio_mvpa_sed_comment(df1_means[["ratio_mvpa_sed"]], language = "fr")

if (params$rendered_by_shiny)
  shiny::setProgress(1)  # set progress to 100%
```

Selon la *[Food and Agriculture Organization of the United Nations (FAO)](http://www.fao.org/3/y5686e/y5686e.pdf)*, le NAP du patient pourrait être décrit comme **`r pal_status`**. Après avoir fait la conversion des minutes MPA et VPA vers les MET-heures, l'estimation du volume MVPA moyen journalier pour le patient est de `r paste0(format(round(df1_means[["mets_hours_mvpa"]], 1), nsmall = 1))` MET-hr, ce qui pourrait correspondre au fait de tomber **`r guidelines_status`** (i.e., 7.5-15.0 MET-hr par semaine, ou 1.07-2.14 MET-hr par jour). Au regard du ratio MVPA/SED, **`r paste(comment_ratio)`**.


