---
title: |
    | Guide d'utilisation
    | de l'application activAnalyzer
author: "Pierre-Yves de Müllenheim"
date: "`r Sys.Date()`"
description: "activAnalyzer"
documentclass: book

output:
  bookdown::pdf_document2:
    includes:
      in_header: preamble.tex
    latex_engine: xelatex
    
toc-title: "Sommaire"
lang: fr

bibliography: references.bib 
biblio-title: References, heading=bibintoc
geometry: "left=4cm, right=3cm, top=2.5cm, bottom=2.5cm"
csl: apa.csl
link-citations: yes
---
\renewcommand{\tablename}{Tableau}

```{r setup, include=FALSE}
knitr::opts_chunk$set(echo = FALSE, warning = FALSE, message = FALSE)
library(tidyverse)
```

# Informations
## Évaluateur
Il est possible de renseigner le nom et le prénom de l'évaluateur. Ces informations doivent être fournies afin d'avoir un document complet après avoir généré le rapport à la fin de l'application.

## Patient
Il est possible de renseigner le nom et le prénom du patient, ainsi que son sexe, son âge, et sa masse. L'utilisateur doit fournir les informations de sexe, d'âge, et de masse afin d'obtenir les résultats car ces paramètres sont utilisés pour calculer le métabolisme de base (MB), ainsi que le niveau d'activité physique (NAP). Les informations concernant le patient doivent être fournies afin d'avoir un document complet après avoir généré le rapport à la fin de l'application.

## Appareil
Il est possible d'indiquer où l'appareil était placé sur le corps lors de la période de mesure. Plusieurs options sont disponibles pour le placement de l'appareil, mais pour le moment, l'application est conçue pour fonctionner avec des données enregistrées à la hanche seulement. Les informations relatives à l'appareil doivent être fournies afin d'avoir un document complet après avoir généré le rapport à la fin de l'application. D'autres informations importantes concernant l'appareil (i.e., le model d'ActiGraph utilisé, la fréquence d'échantillonnage, le filtre des données appliqué lorsque le fichier .agd a été généré à partir des données .gt3x avec le logiciel Actilife®) sont capturées silencieusement lors de l'importation des données dans l'application.

# Importation des données, détection du temps de non-port, et visualisation des données
L'utilisateur doit importer un fichier .agd généré avec le logiciel Actilife<span>&#174;</span>. La période de temps qui a été utilisée pour accumuler les données brutes (e.g., 10 s, 60 s) n'a pas d'importance. Une fois le fichier .agd importé, en arrière-plan, l'application lit le fichier et accumule les données pour obtenir un jeu de données avec des périodes de temps de 1 min grâce à des fonctions R fournies dans le package R `actigraph.sleepr` [@petkovaActigraphSleeprDetect2021]. Ensuite, l'application calcule le vecteur magnitude ($VM = \sqrt{x^2 + y^2 + z^2}$). Après cette étape, il est possible de configurer l'analyse à réaliser pour détecter le temps de non-port. Cela consiste à choisir la variable (i.e., les counts liés au vecteur magnitude ou ceux liés à l'axe vertical) et l'intervalle de temps avec zéro count à considérer pour détecter le temps de non-port de l'appareil, ainsi que l'intervalle de temps avec des données de counts supérieures à 0 autorisé à l'intérieur d'une période de non-port, cela en lien avec la période de temps contenant zéro count à avoir autour de la période d'activité détectée pour confirmer le non-port de l'appareil. Les valeurs par défaut fournies dans l'application pour configurer la détection du temps de non-port reposent sur l'article de Choi et al. [-@choiAssessmentWearNonwear2012]. Finalement, lorsque tous les paramètres sont configurés comme requis, l'utilisateur doit cliquer sur le bouton "Validate configuration". Si tous les paramètres renseignés sont valides, l’application détecte le temps de non-port de l'appareil grâce à une fonction issue du package R `PhysicalActivity` [@choiPhysicalActivityProcessAccelerometer2021]. L'application fournit alors un graphique permettant à l'utilisateur de visualiser différents indicateurs se trouvant dans le jeu de données. Il est nécessaire de compléter cette étape avant d'aller plus loin dans l'application.

# Calcul des indicateurs
L'utilisateur doit sélectionner une équation pour calculer les METs, et sélectionner l'axe et les valeurs seuils de counts à utiliser pour calculer le temps passé dans des comportements sédentaires (SED), d'activité physique d'intensité légère (SED), d'activité physique d'intensité modérée (MPA), d'activité physique d'intensité vigoureuse (VPA) et d'activité physique d'intensité modérée à vigoureuse (MVPA).

Les équations fournies dans l'application pour calculer les METs peuvent être retrouvées dans les articles scientifiques suivants :

* L'équation `Sasaki et al. (2011) [Adults]` [@sasakiValidationComparisonActiGraph2011].
* L'équation  `Santos-Lozano et al. (2013) [Adults]` [@santos-lozanoActigraphGT3XValidation2013].
* L'équation  `Freedson et al. (1998) [Adults]` [@freedsonCalibrationComputerScience1998].
* L'équation  `Santos-Lozano et al. (2013) [Older adults]` [@santos-lozanoActigraphGT3XValidation2013].

Les valeurs seuils de counts/min peuvent être aussi retrouvées dans des articles scientifiques : 

* Les valeurs seuils d'Aguilar-Farias et al. [-@aguilar-fariasActiGraphGT3XCutpoints2014] pour SED chez les personnes âgées : <200 counts/min [Vecteur magnitude];
* Les valeurs seuils de Sasaki et al. [-@sasakiValidationComparisonActiGraph2011] pour MPA chez les adultes : $\geqslant$ 2 690 counts/min (MPA) et $\geqslant$ 6 167 counts/min (VPA) [Vecteur magnitude];
* Les valeurs seuils de Santos-Lozano et al. [-@santos-lozanoActigraphGT3XValidation2013] pour MPA et VPA chez les adultes : $\geqslant$ 3 208 counts/min (MPA) et $\geqslant$ 8 565 counts/min (VPA) [Vecteur magnitude];
* Les valeurs seuils de Santos-Lozano et al. [-@santos-lozanoActigraphGT3XValidation2013] pour MPA et VPA chez les personnes âgées : $\geqslant$ 2 751 counts/min (MPA) et $\geqslant$ 9 359 counts/min (VPA) [Vecteur magnitude]. 

Ces valeurs seuils ont été recommandées par Migueles et al. [-@miguelesAccelerometerDataCollection2017]. Cependant, dans le cas où aucune de ces valeurs ne serait satisfaisante pour l'utilisateur, l'application permet de personnaliser les valeurs seuils.

Finalement, cette section permet à l'utilisateur de déterminer le temps de port minimum requis pour considérer un jour comme valide. La valeur par défaut est de 10 heures (i.e., 600 minutes), comme recommandé [@miguelesAccelerometerDataCollection2017]. À noter que la validation de l'ensemble de la mesure est laissé à l'appréciation de l'utilisateur. Dans la littérature scientifique, il est couramment accepté qu'il faut obtenir au moins 4 jours valides pour considérer la mesure comme pouvant fiablement refléter ce qui a été fait par le patient au cours de la période de mesure. Quel que soit le nombre de jours valides obtenus, il convient de garder à l'esprit qu'une semaine de mesure peut ne pas refléter correctement le comportement moyen du patient sur une période plus longue (e.g., une année).

Une fois que tous les paramètres ont été correctement configurés, l'utilisateur doit cliquer sur le boutton "Run analysis". Cette action déclenche plusieurs calculs. Premièrement, l'application calcule le métabolisme de base (MB), cela à partir du sexe, de l'âge, et de la masse, et à partir d'une des équations proposées dans l'article de Henry et al. [-@henryBasalMetabolicRate2005]. Ces équations sont montrées dans le Tableau \@ref(tab:METsEquations).

```{r METsEquations}
library(flextable)
library(officer)
set_flextable_defaults(fonts_ignore = TRUE)
flextable(
tribble(
  ~ "Catégories d'âge (ans)", ~Sexe, ~ "Équation",
"<3",      "Masculin",   "61.0 * masse - 33.7",
"[3-10[",  "Masculin",   "23.3 * masse + 514",
"[10-18[", "Masculin",   "18.4 * masse + 581",
"[18-30[", "Masculin",   "16.0 * masse + 545",
"[30-60[", "Masculin",   "14.2  * masse + 593",
"[60-70[", "Masculin",   "13.0 * masse + 567",
">=70"   , "Masculin",      "3.7 * masse + 481",

"<3",     "Féminin" , "58.9 * masse - 23.1",
"[3-10[", "Féminin" , "20.1 * masse + 507",
"[10-18[","Féminin", "11.1 * masse + 761",
"[18-30[","Féminin", "13.1 * masse + 558",
"[30-60[","Féminin", "9.74 * masse + 694",
"[60-70[","Féminin", "10.2 * masse +  572",
">=70"   ,"Féminin", "10.0 * masse + 577")
  ) %>%
  theme_zebra() %>%
  align(align = "left", part = "all" ) %>%
  hline_top(part = "all", border = fp_border(width = 1.5)) %>%
  hline_bottom(part = "all", border = fp_border(width = 1.5)) %>%
  width(width = 3)   %>% 
  set_caption("Équations pour estimer le métabolisme de base") %>%
  autofit()
  
```

Si le patient considère que son sexe est indéfini ("undefined" dans l'application), alors l'équation pour le sexe féminin est utilisée. Ces équations fournissent le MB en kcal/jour, mais l'application calcule aussi silencieusement le MB en kcal/min pour l'utiliser dans des calculs spécifiques. Ensuite, les indicateurs suivants sont calculés pour chaque période de 60 s du jeu de données : 

* Les catégories SED, LPA, MPA, VPA en s'appuyant sur l'axe et les valeurs seuils configurés par l'utilisateur ;
* Les METs, en utilisant l'équation de MET choisie par l'utilisateur ;
* Les kilocalories, en multipliant la valeur de MET par le MB exprimé en kcal/min pour les périodes non-SED (pour les périodes SED, le MB en kcal/min était directement utilisé) ;
* Les MET-heures liés à MPVA, en multipliant la valeur de MET par le temps (1/60e d'heure), cela seulement lorsque la valeur de MET est $\geqslant$ 3.

Une fois ces nouveaux indicateurs ajoutés au jeu de données initial, l'application résume les résultats pour chaque jour de mesure à partir des données correspondant à du temps de port, cela pour les indicateurs suivants :

* `wear_time`: temps de port total.
* `total_counts_axis1`: nombre total de counts pour l'axe vertical.
* `total_counts_vm`: nombre total de counts pour le vecteur magnitude.
* `total_steps`: nombre total de pas.
* `total_kcal_wear_time`: nombre total de kilocalories.
* `minutes_SED`: nombre total de minutes passées dans un comportement SED.
* `minutes_LPA`: nombre total de minutes passées dans un comportement LPA
* `minutes_MPA`: nombre total de minutes passées dans un comportement MPA
* `minutes_VPA`: nombre total de minutes passées dans un comportement VPA
* `minutes_MVPA`: nombre total de minutes passées dans un comportement MVPA
* `percent_SED`: proportion du temps de port passée dans un comportement SED.
* `percent_LPA`: proportion du temps de port passée dans un comportement LPA 
* `percent_MPA`: proportion du temps de port passée dans un comportement MPA
* `percent_VPA`: proportion du temps de port passée dans un comportement VPA 
* `percent_MVPA`: proportion du temps de port passé dans un comportement MVPA.
* `max_steps_60min`: meilleure accumulation de pas par minute moyennée sur une fenêtre de 60 minutes consécutives.
* `max_steps_30min`: meilleure accumulation de pas par minute moyennée sur une fenêtre de 30 minutes consécutives.
* `max_steps_20min`: meilleure accumulation de pas par minute moyennée sur une fenêtre de 20 minutes consécutives.
* `max_steps_5min`: meilleure accumulation de pas par minute moyennée sur une fenêtre de 5 minutes consécutives.
* `max_steps_1min`: meilleure accumulation de pas par minute sur une fenêtre de 1 minute.
* `peak_steps_60min`: accumulation de pas par minute moyennée sur les meilleures 60 minutes, consécutives ou non.
* `peak_steps_30min`: accumulation de pas par minute moyennée sur les meilleures 30 minutes, consécutives ou non.
* `peak_steps_20min`: accumulation de pas par minute moyennée sur les meilleures 20 minutes, consécutives ou non.
* `peak_steps_5min`: accumulation de pas par minute moyennée sur les meilleures 5 minutes, consécutives ou non.
* `peak_steps_1min`: accumulation de pas par minute sur la meilleure minute (même résultat que pour `max_steps_1min`).
* `mets_hours_mvpa`: nombre total de MET-heures dans un comportement MVPA.
* `ratio_mvpa_sed`: rapport entre le temps MVPA et le temps SED (`minutes_MVPA` / `minutes_SED`).

Ensuite, l'application calcule le NAP pour chaque jour de mesure. Pour faire cela, la dépense énergétique totale (DET) est divisée par le MB. La DET est obtenue en faisant la somme des kilocalories mesurées durant le temps de port et des kilocalories probablement dépensées durant les périodes de non-port (c'est-à-dire, les kilocalories associées au MB, car il est supposé que l'appareil était principalement non porté durant les périodes de sommeil le cas échéant, périodes durant lesquelles la dépense énergétique était proche du MB), et en multipliant cette somme par 10/9 afin de prendre en compte l'effet thermique des aliments. Bien sûr, de tels calculs peuvent conduire à sous-estimer la DET et le NAP si l'appareil était enlevé pendant des périodes prolongées d'activité physique. De plus, même si l'appareil était correctement porté, l'estimation du NAP reste très approximative étant donné qu'à la fois le MB et les kilocalories liées au temps de port étaient estimées à partir de méthodes qui peuvent ne pas être exactes au niveau individuel.

Finalement, l'application calcule les moyennes journalières des indicateurs en utilisant les jours considérés comme valides.

# Résultats et export
Dans l'application, les résultats par jour et ceux moyennés en utilisant les jours valides sont montrés dans des tableaux. L'utilisateur peut cliquer sur des boutons spécifiques pour exporter vers des fichiers .csv soit le jeu de données marqué, soit les résultats par jour, soit les résultats moyennés en utilisant les jours valides. Les deux derniers boutons permettent à l'utilisateur de générer un rapport (soit en anglais, soit en français) où tous les paramètres d'utilisation de l'application sont répertoriés, de même que les résultats. Quelques commentaires sont proposés à la fin du rapport pour aider à positionner le patient par rapport à des normes ou des recommandations. Dans le rapport, quelques résultats journaliers sont montrés graphiquement. C'est le cas pour le NAP, le nombre total de pas, le temps passé dans MVPA et SED, et le rapport MVPA / SED. La plupart des indicateurs sont aussi montrés pour chaque jour de mesure.

De manière importante, la comparaison des résultats journaliers avec des valeurs normales ou les recommandations devrait être faite avec prudence. Concernant le nombre total de pas, les données illustrées  sur la figure ont été obtenues avec des podomètres classiques. Il convient d'être conscient du fait que si l'accéléromètre ActiGraph qui a été utilisé était un appareil de la génération GT3X, le résultat final obtenu est susceptible de sous-estimer ou de surestimer le nombre de pas en comparaison avec un podomètre classique selon que le filtre normal ou le filtre acceptant les accélérations de basse fréquence était activé, respectivement, lors de la création du fichier .agd avec le logiciel Actilife®.

Les résultats journaliers pour les temps MVPA et SED sont montrés en relation avec le risque de mortalité qui a été estimé à partir de données d'accéléromètres chez des adultes de plus de 40 ans par Ekelund et al. [-@ekelundDoseresponseAssociationsAccelerometry2019]. De manière similaire, le rapport MVPA / SED journalier est montré en relation avec le risque de mortalité qui a été estimé à partir de données d'accéléromètres chez des adultes de 50 à 79 ans par Chastin et al. [-@chastinStrikingRightBalance2021]. Les informations statistiques (i.e., les risques de mortalité et les limites d'intervalle de confiance à 95 %) montrées sur les figures ont été obtenues de la manière suivante : tout d'abord, la plateforme web [WebPlotDigitizer](https://automeris.io/WebPlotDigitizer) a été utilisée pour obtenir les coordonnées de plusieurs points qui constituaient les courbes montrant les risques de mortalité et les intervalles de confiance correspondants dans les articles. Puis, une procédure de régression loess a été utilisée sur les coordonnées en R avec un paramétrage par défaut. Les données modélisées ont enfin été utilisées pour construire les figures. À noter que les risques de mortalité et les limites de confiance en correspondance avec les extrémités inférieure et/ou supérieure des axes des abscisses des figures ont été extrapolés au-delà des données d'origine.
 
# Références
